【裁判字號】    97,抗,1346
【裁判日期】    971118
【裁判案由】    聲請定應執行之刑
【裁判全文】
臺灣高等法院臺中分院刑事裁定          97年度抗字第1346號
抗  告  人
即  受刑人  甲○○
                    國民
                    （現於臺灣臺中監獄執行中）
上列抗告人因檢察官聲請定應執行刑案件，不服臺灣臺中地方法
院中華民國97年10月14日97年度聲字第4345號裁定，提起抗告，
本院裁定如下：
    主  文
抗告駁回。
    理  由
一、抗告意旨如附件抗告狀影本內容所載（如附件）。
二、原裁定意旨如附件裁定書內容所載（如附件）。
三、按「數罪併罰有2裁判以上者，依第51條之規定，定其應執
    行之刑」；又「依刑法第53條，應依刑法第51條第5款至第7
    款之規定定其應執行之刑者，由該案犯罪事實最後判決之法
    院之檢察官，聲請該法院裁定之」、「前項應執行之刑者，
    受刑人或其法定代理人、配偶，亦得請求前項檢察官聲請之
    」，刑法第53條及刑事訴訟法第477條第1項、第2項亦分別
    定有明文。
四、經查：
  (一)按「定應執行刑之裁定，除合於刑法之要件外，在程序上應
    經檢察官之聲請，法院始得據予裁定，本例情形受刑人以尚
    有丙、丁2裁判之罪未經合併定應執行刑者，縱屬實在，但
    依照刑事訴訟法第477條第2項之規定，亦僅得請求檢察官提
    出聲請以資救濟，受刑人誤為據以提起抗告，苟認其抗告為
    聲請之提出，依照上開說明，亦有未合，法院不得據以更正
    裁定而將甲、乙、丙、丁4裁判之罪合併定應執行之刑。」
    ，臺灣高等法院暨所屬法院60年度法律座談會刑事類第21號
    參照。
  (二)本件原審認定抗告人即受刑人甲○○（以下稱抗告人）因犯
    持有第1級毒品、施用第2級毒品及行使偽造特種文書等5罪
    ，經原審法院先後判處如主文所示之刑（見附件），均經分
    別確定在案，因而認定檢察官之聲請為正當，裁定准予定其
    應執行之刑，有原審裁定書1件在卷可憑。惟觀諸本院前科
    表所示抗告人除犯上述持有第1級毒品、施用第2級毒品、行
    使偽造特種文書等5罪外，另又因施用毒品罪經臺灣臺中地
    方法院以97年度訴字第2409號判決罪刑確定在案，且亦係於
    裁判確定前犯之，檢察官原應就該7罪合併聲請定應執行刑
    ，惟檢察官僅就上述5罪部分聲請定應執行刑，其餘即經臺
    灣臺中地方法院以97年度訴字第2409號判決之2罪漏未聲請
    ，固有疏漏。惟依上開之說明，抗告人仍須就上開未經檢察
    官聲請裁定合併定應執行刑之2罪另向檢察官聲請為之以謀
    救濟，是抗告人之抗告為無理由，爰予駁回。
五、據上論結，應依刑事訴訟法第412條，爰裁定如主文。
中    華    民    國    97    年    11    月    18    日
            刑事第三庭    審判長法  官  王  增  瑜
                                法  官  蔡  紹  良
                                法  官  梁  堯  銘
以上正本證明與原本無異。
不得抗告。
                                書記官  陳  麗  玉
中    華    民    國    97    年    11    月    18    日


司法院資訊處製作；財團法人民間司法改革基金會備份。
